最　高　行　政　法　院　裁　定
　　　　　　　　　　　　　　　　　　 96年度裁字第01576號
抗　告　人　甲○○
　　　　　　乙○○○
　　　　　　丙○○
上列抗告人因與相對人臺北市稅捐稽徵處間地價稅事件，對於中
華民國95年10月31日臺北高等行政法院95年度簡字第539號裁定
提起抗告，本院裁定如下︰
　　主  文
抗告駁回。
抗告訴訟費用由抗告人負擔。
　　理  由
一、按「對於適用簡易程序之裁判提起上訴或抗告，須經最高行
    政法院許可，且該許可以訴訟事件所涉及之法律見解具有原
    則性為限。」行政訴訟法第235條定有明文。所謂訴訟事件
    涉及之法律見解具有原則性，係指該事件所涉及之法律問題
    意義重大，而有加以闡釋之必要情形而言，如對於行政命令
    是否牴觸法律所為之判斷，或就同類事件所表示之法律見解
    與其他高等行政法院或本院所表示之見解互相牴觸，有由本
    院統一法律上見解或確認其見解之必要情形屬之。
二、本件抗告意旨略謂：臺北市○○區○○段1小段588、588-1
    、588-2地號等3筆土地係訴外人楊祥林、楊網冬等2人佔有
    ，未依法取得所有權，應為國有土地。民國80年徵收萬大路
    329巷馬路，補償新臺幣（下同）650萬元因無土地權狀證明
    無法取得補償。又抗告人土地自民國（下同）75年迄今，逾
    期不徵收，依土地法第214條規定，已超過保留徵收之期間
    三年，逾期不徵收，應視為廢止。相對人若欲徵收地價稅，
    應由中央核辦核發土地所有權狀。
三、本院查，原審法院審認略以：抗告人甲○○所有房屋為臺北
    市○○區○○路329巷7號，抗告人乙○○○所有房屋為臺北
    市○○區○○路329巷9之1號，該2人經相對人所屬萬華分處
    核計其所有房屋占用系爭土地面積分別為66.56平方公尺及
    30.90平方公尺，乃核定應代繳94年地價稅各為12,990元及6
    ,026元。抗告人等2人不服，申請復查，經相對人以95年1月
    19日北市稽法甲字第09462384200號復查決定：「復查駁回
    。」。抗告人等2人猶不服，於95年2月16日經由相對人向臺
    北市政府提起訴願。嗣經相對人重新審查後，以95年5月12
    日北市稽法甲字第09590286500號復查決定：「一、本處95
    年1月19日北市稽法甲字第09462384200號復查決定作廢。原
    核定申請人甲○○、乙○○○等2人代繳系爭土地94年地價
    稅更正各為11,598元及5,386元。」。準此，原處分已不存
    在，訴願決定以其原處分已不存在，不予受理，並無不合。
    抗告人即訴願人甲○○、乙○○○2人復對之提起行政訴訟
    ，顯非合法，應予駁回。抗告人之訴既不合法，其實體之主
    張本院自毋庸再予審究。抗告人丙○○部分因其並非相對人
    95年5月12日北市稽法甲字第09590286500號重審復查決定及
    臺北市政府95年6月7日府訴字第09584361000號訴願決定之
    相對人，亦非前開訴願決定之利害關係人，是以該訴願決定
    並無損於該抗告人之權利或法律上之利益，該抗告人依行政
    訴訟法第4條第3項規定提起本件行政訴訟，欠缺訴訟之法定
    要件，其起訴為不合法等語。經核抗告之前揭理由，係對原
    裁定認毋庸再予審究之實體事項再為爭執，並未就原裁定理
    由主張違法或不當，要難謂本件有統一法律解釋之必要性，
    而上訴人仍據之，對於適用簡易程序之原裁定提起抗告，揆
    諸前揭規定及說明，顯無所涉及之法律見解，具有原則上之
    重要情事，其所提起抗告，不合首揭規定，不應許可，其抗
    告難謂合法，應予駁回。
四、依行政訴訟法第104條、民事訴訟法第95條、第78條、第85
    條第1項前段，裁定如主文。
中　　華　　民　　國　　96　　年　　7　　 月　　19　　日
                  第三庭審判長法  官　劉　鑫　楨
                              法  官  陳　秀　美
                              法  官　林  樹　埔
                              法  官　劉　介　中
                              法  官　戴　見　草
以  上  正  本  證  明  與  原  本  無  異
中　　華　　民　　國　　96　　年　　7　　 月　　20　　日
　　　　　　　　　　　　　　　書記官　吳　玫　瑩
